臺灣高等法院刑事判決
                                   106年度上訴字第1081號
上  訴  人
即  被  告  葉○○
指定辯護人  本院公設辯護人李廣澤
上列上訴人因家暴槍砲彈藥管制條例等案件，不服臺灣桃園地方
法院於中華民國105 年11月29日所為104 年度訴字第615 號第一
審判決（起訴案號：臺灣桃園地方法院檢察署104 年度偵字第
8088號），提起上訴，本院判決如下：
    主      文
上訴駁回。
    事實及理由
壹、本件原審判決認事用法均無違誤，本院自得引用原審判決書
    所記載的事實、證據及理由，以簡化判決、達到訴訟經濟的
    要求：
一、按現代法治國家面臨大量的訴訟案件，為平衡兼顧人民的訴
    訟權益與國家財政支出（國家不可能無限制的提供各項司法
    人力），無不盡可能尋求各種有效的紛爭外解決機制，並按
    影響人民權益高低、紛爭態樣的不同，自訴訟程序上予以合
    理的、差異化簡化程序（如我國刑事訴訟程序設有簡易判決
    處刑、協商程序、簡式審判程序、通常程序等4 種審理模式
    ）。再按「第二審判決書，得引用第一審判決書所記載之事
    實、證據及理由，對案情重要事項第一審未予論述，或於第
    二審提出有利於被告之證據或辯解不予採納者，應補充記載
    其理由」，刑事訴訟法第373 條定有明文。立法理由為：「
    為簡化第二審判決書的制作，爰修正為第二審認定之理由與
    第一審相同者，亦得引用之，惟如對案情重要事項第一審未
    予論述，或於第二審提出有利於被告之證據或辯解不予採納
    者，應補充記載其理由，以符合我國刑事訴訟第二審係覆審
    制之法意，然如被告之上訴僅求其宣告緩刑時，則第二審法
    院可依本條原規定引用原審判決書所載之事實、證據外，並
    依新增之規定引用第一審判決之理由，單僅就准否緩刑之理
    由，為補充之記載，以減輕第二審法官工作負擔。」由此可
    知，於原審判決認事用法均無違誤的情形下，如再行將相同
    的認事用法撰寫於二審判決，顯然耗費不必要的時間勞力，
    無異浪費訴訟資源。是以，第二審於審理符合前述規定的案
    件時，其判決書自得引用第一審判決書所記載的事實、證據
    及理由。
二、本件原審審理後，認定：葉○○於民國104 年2 月間所為，
    是犯槍砲彈藥刀械管制條例第8 條第4 項的未經許可寄藏可
    發射子彈、具有殺傷力的改造手槍罪，以及刑法第305 條的
    恐嚇危害安全罪，因而予以論罪科刑。本院審核原審的認事
    用法及量刑均無不當，應予維持。是以，本院參照前述的規
    定及說明所示，引用第一審判決書記載的事實、證據及理由
    （如附件），應先予以說明。
貳、葉○○上訴意旨：
一、我雖然自白未經許可而藏匿扣案的手槍，但我並不知悉該手
    槍具有殺傷力，而且警方於104 年4 月8 日到我所居的房屋
    搜索時，也未扣得槍枝子彈，加上我不曾以之要脅他人，足
    以說明我並不具非法寄藏可發射子彈、具殺傷力的槍枝罪的
    故意。是以，我僅是客觀上持有槍枝，但主觀上並不知悉該
    槍枝具有殺傷力，自不能以槍砲彈藥刀械管制條例第8 條第
    4 項的罪名相繩。
二、桃園市政府警察局平鎮分局員警於104 年4 月8 日到我所居
    住的桃園市○鎮區○○路0 段000 號及000 號0 樓的房屋內
    搜索，但警方有無獲具管領權限者的同意，均未見原審判決
    論及於此，即遽認本件所引的非供述證據並非公務員違法取
    得，而認定本件扣案手槍有證據能力，即有違誤。
三、關於恐嚇危安罪部分，我確實沒有以「要給你死」、「有錢
    讓你沒命花」等語恐嚇被害人宋○○，原審徒憑被害人的片
    面指述，遽認我有以加害生命、身體的恫嚇行為，以致被害
    人心生畏懼，即對我作不利的認定，並不合法。
參、本院駁回上訴的理由：
一、葉○○雖辯稱：我並不知悉該手槍具有殺傷力，自不該當槍
    砲彈藥刀械管制條例第8 條第4 項的構成要件云云。惟查，
    從該扣案仿半自動手槍製造的改造手槍1 枝（含彈匣1 個，
    槍枝管制編號：0000000000號）外觀來看，如果不是對槍枝
    具有特殊專業知識的一般人，會認為該改造槍枝與一般制式
    手槍無異，這有該槍枝扣案可證；而扣案槍枝經內政部警政
    署刑事警察局鑑定結果，認定該槍枝擊發功能正常，可供擊
    發適用子彈使用，認具殺傷力等情，這有該局104 年5 月18
    日刑鑑字第0000000000號鑑定書1 份在卷可參（偵卷第107
    頁）。又我國為防杜人民擁槍自重、危害社會治安，對於民
    眾得否持有槍枝一事，一向是採取高度管制的政策。是以，
    如果葉○○確實並沒有未經許可寄藏具殺傷力的改造手槍的
    犯意，而且他供稱：「該槍枝為一個綽號叫『老皮』的成年
    男子，暫時寄放在我這邊，我事後才知道是槍」等語為可採
    信，按理葉○○即應主動報繳犯罪偵查機關，但他竟加以藏
    放於自己居處內，他即有未經許可持有具殺傷力的改造手槍
    的主觀犯意。是以，葉○○這部分所為的辯解，即屬無據。
二、葉○○雖辯稱：警方於104 年4 月8 日至我所居住的000 號
    及000 號0 樓的房屋內搜索，並無獲具管領權限者的同意，
    即屬違法搜索云云。惟查，告訴人宋○○於警詢時陳稱：「
    我於104 年4 月8 日5 時許向宋屋派出所報案家暴案件，於
    8 時30分經由友人介紹，請偵查隊員警協助處理，並在平鎮
    分局偵查隊簽立同意搜索證明書，同意警方對我所有、位於
    ○○區○○路○段000 號的房屋住宅搜索」等語；而葉○○
    於警詢時也供稱：「（問：你居住的地址為何人所有？）我
    父親宋○○所有。（問：因你居住的房屋為你父親所有，故
    同意搜索的部分警方是否有請你父親宋○○簽名？）有」等
    語（偵卷第7-8 、20頁），並有宋○○所簽署的自願搜索同
    意書在卷可參（偵卷第23頁）。據此可知，員警於該日所為
    的搜索，乃是經該屋的所有權人宋○○同意後方才為之，依
    刑事訴訟法第131 條之1 的規定，該次搜索行為應屬適法。
    是以，葉○○這部分所為的辯解，也屬無據。
三、關於恐嚇危安罪部分，葉○○雖辯稱：我沒有以「要給你死
    」、「有錢讓你沒命花」等言語恐嚇宋○○，原審認定顯有
    違誤云云。惟查，宋○○於偵訊時證稱：「我有聽到他在隔
    壁叫囂，內容是跟我要錢、要分財產、要給我死、有錢讓我
    沒命花……到了凌晨4 點時他開始丟東西到我陽台，有酒瓶
    、鋼瓶、石塊，覺得生命財產受到威脅才報警」等語（偵卷
    第93頁）；葉○○的女友廖映情於警詢時也證稱：「（問：
    你男朋友是否平常都會對他父親施暴？）都會拿酒瓶丟他父
    親居住的房子，還有砸一樓的車子玻璃……也有丟擲物品及
    砸毀車輛……（問：警方到現場宋○○住處三樓發現有破碎
    的酒瓶等物品還有一樓車輛玻璃破損你是否知道該案件由何
    人去破壞？）葉○○所為」等語（偵卷第16頁）。由是可知
    ，葉○○確實有持酒瓶等物往品，往000 號房屋的3 樓陽台
    外丟、砸等行為，而依一般社會通念，此行為足以使一般人
    見聞後擔憂損及生命、身體安全而心生畏懼。再者，葉○○
    於原審審理時也供稱：「我現在覺得我當時的動作父親應該
    會嚇到」等語（原審卷二第16頁），而且宋○○確實也因此
    向原審法院聲請保護令，並因此獲准（這有民事暫時保護令
    聲請狀在卷可參，偵卷第38頁），足見葉○○的言語及摔砸
    物品等暴力行為，已使宋○○陷於恐懼，葉○○的恐嚇犯行
    足資認定。是以，葉○○這部分的上訴理由，也屬無據。
肆、結論：
    本院審核全部卷證資料後，認為原審認定葉○○該當槍砲彈
    藥刀械管制條例第8 條第4 項的未經許可寄藏可發射子彈、
    具有殺傷力的改造手槍罪，以及刑法第305 條的恐嚇危害安
    全罪，其所為的犯罪事實認定及法律適用均無違誤，量刑也
    妥適。而就葉○○上訴意旨所指稱的各項疑義，本院已經依
    法詳予說明理由如上所示。是以，葉○○的上訴意旨為無理
    由，應予以駁回。
伍、葉○○經本院合法傳喚，雖有向本院表示他因頭部受傷、牙
    齒斷裂，需休息觀察，將無法於106 年6 月27日如期出庭云
    云，並附上慶生診所的診斷證明書為證。惟查，本院於106
    年5 月11日行準備程序時，葉○○並未到庭，葉○○雖提出
    慶生診所所開立的診斷證明書為證，但其上所載病情僅是「
    非傳染性胃腸炎及結腸炎」、「急性上呼吸道感染」等病症
    ；其後，葉○○於本院106 年5 月11日行準備程序時，再度
    未到庭，顯見他有逃避到法庭接受審理的情事。而他於106
    年6 月27日早上傳真請假的慶生診所診斷證明書，其上記載
    就診的時間是106 年6 月26日，而且乃是「頭皮擦傷之初期
    照護」及「牙齒磨損」等病症，而這些病症輕微，顯不足以
    作為不到庭的正當理由，本院已於當日上午透過電話告知葉
    瑋宸之母（葉○○未留下任何電話，以致本院指派的公設辯
    護人始終聯絡不到他，而僅由他的母親與法院聯繫），表示
    該診斷證明書不足以作為不到庭的理由（這有本院公務電話
    查詢紀錄表在卷可證，本院卷第64、94頁），乃葉○○仍未
    遵期到庭。是以，由前述說明可知，葉○○於本院審理期日
    顯然是無正當理由不到庭（這有本院審理筆錄、報到單及人
    犯在監在押電腦查詢結果可稽），爰不待他的陳述，逕行判
    決。
陸、法律適用：
    刑事訴訟法第368 條、第371 條、第373 條。
本件經檢察官朱哲群偵訊起訴，由檢察官黃東焄到庭執行職務。
中    華    民    國  106     年    7     月    18    日
                      刑事第二庭審判長法  官  周盈文

                                      法  官  林海祥

                                      法  官  林孟皇
本正本證明與原本無異。
恐嚇危害安全罪部分，不得上訴。
非法寄藏可發射子彈具殺傷力槍枝罪部分，如不服本判決，應於
收受送達後10日內向本院提出上訴書狀，其未敘述上訴理由者，
並得於提起上訴後10日內向本院補提理由書（均須按他造當事人
之人數附繕本）「切勿逕送上級法院」。
                                      書記官  陳俊偉
中    華    民    國   106    年    7     月    19    日
--------------------------------------------------------
附件：
臺灣桃園地方法院刑事判決              104年度訴字第615號
公  訴  人  臺灣桃園地方法院檢察署檢察官
被      告  葉○○  
指定辯護人  黃國城律師（義務辯護律師）
上列被告因違反槍砲彈藥刀械管制條例等案件，經檢察官提起公
訴（104年度偵字第8088號），本院判決如下：
    主  文
葉○○犯非法寄藏可發射子彈具殺傷力之槍枝罪，處有期徒刑參
年貳月，併科罰金新臺幣伍萬元，罰金如易服勞役，以新臺幣壹
仟元折算壹日；又犯恐嚇危害安全罪，處有期徒刑參月，如易科
罰金，以新臺幣壹仟元折算壹日。
扣案由仿半自動手槍製造之槍枝，換裝土造金屬槍管而成之改造
手槍壹枝（含彈匣壹個，槍枝管制編號：0000000000號）沒收。
    事  實
一、葉○○明知非經中央主管機關許可，不得寄藏槍砲彈藥刀械管
    制條例管制之可發射子彈具殺傷力改造手槍，竟基於寄藏可
    發射子彈具殺傷力改造手槍之犯意，於民國104 年2 月某不
    詳時間，未經許可自真實姓名年籍不詳、綽號「老皮」之成
    年男子處，收受由仿半自動手槍製造之槍枝，換裝土造金屬
    槍管而成之可發射子彈具殺傷力改造手槍1 枝（含彈匣1個
    ，槍枝管制編號：0000000000號，下稱本案手槍），將之藏
    放於其所居住之桃園市○鎮區○○路0 段000 號房屋（下稱000
     號房屋）0 樓房間之置物箱內。
二、葉○○為宋○○（原名宋○○）之子，2 人間有家庭暴力防治法第
    3 條第3 款之家庭成員關係。葉○○因故對宋○○心生不滿而發
    生口角，竟基於恐嚇危害安全之犯意，於104 年4 月8 日凌
    晨12時許，自000 號房屋3 樓之陽台，對居住於桃園市○鎮
    區○○路0 段000 號房屋（下稱000 號房屋）0樓之宋○○恫稱
    ：「要給你死」、「有錢讓你沒命花」等語，復接續於同日
    凌晨4 時許，從000 號房屋0 樓拿取維士比玻璃瓶、啤酒鋁
    罐等物，帶至000 號房屋之0 樓陽台而往000 號房屋之0 樓
    陽台砸，以此加害生命、身體之行為恫嚇宋○○，使其心生畏
    懼，致生危害於宋○○之生命、身體安全。嗣經宋○○於同日凌
    晨5 時許報警處理，警方經宋○○同意搜索後，於同日下午1 
    時10分許在000 號房屋0 樓之房間內扣得上開葉○○寄藏之本
    案手槍1 枝，始悉上情。
三、案經桃園市政府警察局平鎮分局報告臺灣桃園地方法院檢察
    署檢察官偵查起訴。
    理  由
壹、證據能力部分本案據以認定被告犯罪之供述證據，檢察官、
    被告及辯護人於本院準備程序時對於該等證據能力均同意作
    為證據（見本院卷一第48頁反面），且迄於言詞辯論終結前
    亦無聲明異議，本院審酌各該證據資料做成時之情況，尚無
    違法、不當及證明力明顯過低之瑕疵，而認為以之作為證據
    應屬適當，依刑事訴訟法第159 條之5 第1 項規定，均有證
    據能力。至本案認定事實引用卷內之非供述證據，並無證據
    證明係公務員違背法定程序取得，依同法第158 條之4 規定
    反面解釋，亦均有證據能力。
貳、實體部分
一、非法寄藏可發射子彈具殺傷力之槍枝部分：
    訊據被告葉○○就上揭事實欄一所載之犯罪事實，於偵查及
    本院審理時均坦承不諱（見偵8088卷第53頁至第54頁、第93
    頁、本院卷一第47頁、本院卷二第14頁至第15頁），核與證
    人即被告之父宋○○、證人即發現本案手槍者邱國碩之證述
    情節相符（見偵8088卷第21頁至第22頁反面、第69頁），復
    有桃園市政府警察局平鎮分局搜索扣押筆錄、扣押物品目錄
    表各1 份（見偵8088卷第27頁至第28頁）、刑案現場照片3
    張（見偵8088號卷第46頁、第47頁）及本案手槍照片4 張（
    見偵8088卷第107 頁反面）附卷可佐，並有本案手槍1 枝扣
    案為憑。而本案手槍經內政部警政署刑事警察局鑑定結果，
    係由仿半自動手槍製造之槍枝，換裝土造金屬槍管而成之改
    造手槍，擊發功能正常，可供擊發適用子彈使用，認具殺傷
    力等情，有該局104 年5 月18日刑鑑字第0000000000號鑑定
    書１份在卷可憑（見偵8088卷第107 頁），是被告被訴非法
    寄藏本案手槍乙節，洵堪認定。
二、恐嚇危害安全部分：
    訊據被告固坦承有於上揭事實欄二所載之時、地以維士比玻
    璃瓶、啤酒鋁罐等物砸往000 號房屋之0 樓陽台之行為，惟
    矢口否認有何以「要給你死」、「有錢讓你沒命花」等語恫
    嚇被害人宋○○之犯行，辯稱：伊沒有向宋○○說「要給你
    死」、「有錢讓你沒命花」、「有錢也要有命花」等恐嚇的
    話，伊只有對宋○○說不要對伊的爺爺跟母親沒良心，明明
    有錢還不負責任等話，伊主觀上不是要恐嚇云云。經查：
  ㈠被告因故對宋○○心生不滿並發生口角，而從000 號房屋0樓拿
    取維士比玻璃瓶、啤酒鋁罐等物，帶至000 號房屋之0樓陽
    台而往000 號房屋之0 樓陽台砸等情，業據被告於警詢、偵
    查及本院審理時均坦承不諱，（見偵8088卷第10頁反面、本
    院卷一第47頁、本院卷二第16頁），與證人即被告同居女友
    廖映晴及證人即被害人宋○○於警詢及偵查中之證述情節一致
    （見偵卷第16頁反面、第20頁反面、第68頁），並有現場照
    片5 張（見本院卷一第16頁反面至第18頁反面）在卷可參，
    足認被告此部分之自白與事實相符，堪以採信。
  ㈡按認定犯罪事實所憑之證據，並不以直接證據為限，即綜合
    各種間接證據，本於推理作用，為認定犯罪事實之基礎，如
    無違背一般經驗法則，尚非法所不許（最高法院27年滬上字
    第64號、44年台上字第702 號判例）。查證人即被害人宋○○
    於警詢及偵查中均一致證述：被告向伊稱「要分財產、要給
    你死、有錢讓你沒命花」等恐嚇的話等語綦詳（見偵8088卷
    第20頁反面、第68頁），並於其生命身體受到上開威脅後報
    警處理及聲請民事暫時保護令（見偵8088卷第99頁），若被
    告僅係對被害人宋○○說不要對伊的爺爺跟母親沒良心，明明
    有錢還不負責任等語，而無恫稱「要給你死」、「有錢讓你
    沒命花」等語，則被害人宋○○之生命身體並無受到上開威脅
    ，衡情當可與被告平和交談解決爭執，又何須於案發當下旋
    即報警？足證證人宋○○所證述其遭被告恐嚇之情節，信而有
    徵，且與常情相符，堪以採信。又被告於警詢、偵查及本院
    審理時均自承有與被害人宋○○發生口角，並因情緒氣憤激動
    而扔擲上開物品至273 號房屋之3 樓陽台，已如上述，足見
    被告因與被害人宋○○發生爭執，而於盛怒之下先對其嚇稱「
    要給你死」、「有錢讓你沒命花」等語，復扔擲上開物品至
    被害人宋○○居住之273 號房屋3 樓陽台，自有合乎常理之動
    機及緣由，再參以證人宋○○為被告之父，與被告無利害衝突
    ，當無故意設詞誣陷被告之動機，若非實感其生命身體受到
    威脅，又怎會於警詢中先稱：伊對被告提出家暴告訴是伊因
    為生命財產受到威脅，在不得已的情況下才提出家暴告訴，
    伊不可能去栽贓伊自己的兒子，伊深怕被告精神狀況及行為
    偏差造成更大遺憾，才會提出家暴告訴等語（見偵8088卷第
    21頁），再於偵查中稱：希望國家可以矯正被告的行為，不
    要再危害他人了，如果放被告出來，可以事先通知伊等語在
    案（見偵8088卷第100 頁），堪信被害人宋○○乃係於見聞被
    告上開恐嚇行為後果真心生恐懼而報警處理，可證證人宋○○
    上開指證被告對其恐嚇之事實，並非羅織構陷被告之詞，自
    屬有據。被告固一再辯稱其並無以「要給你死」、「有錢讓
    你沒命花」等語恐嚇被害人宋○○，然參諸被告究以何種行為
    恐嚇被害人宋○○乙節之陳述，其先於警詢中稱：伊有丟擲石
    頭及玻璃瓶，但是沒有說「有錢要有命花」、「要把你幹掉
    」云云（見偵卷第10頁反面）；又於偵查中稱：伊是說「有
    錢也要有命花」、「做人要有良心不要連自己的兒子都這樣
    對待」，伊沒有說「要給你死」、「有錢讓你沒命花」云云
    （見偵卷第93頁）；末於本院準備程序時稱：伊丟酒瓶時有
    說「有錢也要有命花」、「做人要有良心」，伊沒有說「要
    給你死」、「有錢讓你沒命花」云云（見本院卷一第47頁、
    第47頁反面）；惟於本院審理時再改稱：伊沒有說「要給你
    死」、「有錢讓你沒命花」，也沒有說「有錢也要有命花」
    云云（見本院卷二第15頁反面），則若被告確無以「要給你
    死」、「有錢讓你沒命花」等語恐嚇被害人宋○○，何以被告
    數度翻異其詞？俱徵被告所辯無非避重就輕、推諉卸責之詞
    ，不足採信。
  ㈢又被告雖辯稱：伊主觀上不是要恐嚇云云。按刑法上所謂恐
    嚇，祇須行為人以足以使人心生畏怖之情事告知他人即為已
    足，其通知危害之方法並無限制，凡一切以直接之言語、舉
    動，或其他足使被害人理解其意義之方法或暗示其如不從將
    加危害，而使被害人心生畏怖者，均應包括在內，而該言語
    或舉動是否足以使他人生畏怖心，應依社會一般觀念衡量之
    ，如行為人之言語、舉動，依社會一般觀念，均認係惡害之
    通知，而足以使人生畏怖心時，即可認屬恐嚇。經查，被告
    於上揭時、地先向被害人宋○○恫稱：「要給你死」、「有錢
    讓你沒命花」等語，再持維士比玻璃瓶、啤酒鋁罐等物往27
    1 號房屋之3 樓陽台砸等情已認定如上，則依一般社會通念
    ，實足使一般人見聞後擔憂損及生命、身體安全而心生畏懼
    ，被告為24歲之成年人，自當不能對此諉為不知，況被告於
    本院審理時亦稱：伊現在覺得伊當時的動作伊父親應該會嚇
    到等語（見本院卷二第16頁），益證被告主觀上確有恐嚇犯
    意甚明，是被告所辯顯為事後卸責之詞，難以憑採。
  ㈣綜上所述，本案事證明確，被告前揭非法寄藏本案手槍、恐
    嚇危害安全犯行，均堪認定。
三、按家庭暴力者，指家庭成員間實施身體或精神上不法侵害之
    行為；又家庭暴力罪，指家庭成員間故意實施家庭暴力行為
    而成立其他法律所規定之犯罪，家庭暴力防治法第2 條第1
    款、第2 款著有明文。查被告為被害人宋○○之子，此有被告
    戶役政連結作業系統1 份附卷可查（見本院卷二第4 頁），
    是被告與被害人宋○○間為家庭暴力防治法第3 條第3 款所稱
    之家庭成員，被告對被害人宋○○所為前開恐嚇危害安全行為
    ，屬家庭暴力防治法第2 條第2 款之家庭暴力罪，且構成刑
    法之恐嚇危害安全罪，應依刑法之規定予以論罪科刑。核被
    告所為，係犯槍砲彈藥刀械管制條例第8 條第4 項非法寄藏
    可發射子彈具殺傷力之槍枝罪及刑法第305 條恐嚇危害安全
    罪。被告向被害人宋○○恫稱：「要給你死」、「有錢讓你沒
    命花」等語，復拿取維士比玻璃瓶、啤酒鋁罐等物往271 號
    房屋之3 樓陽台砸之行為，係於密切接近之時地實施，侵害
    同一法益，各行為之獨立性極為薄弱，依一般社會健全觀念
    ，在時間差距下難以分開，在刑法評價上以視為數個舉動之
    接續施行，合為包括之一行為予以評價較為合理，為接續犯
    ，即包括之一罪；被告所犯上開二罪，犯意各別，行為互殊
    ，應予分論併罰。爰審酌被告自真實身分不詳之人取得本案
    手槍後，即將之置於居所而保管寄藏，對於社會治安及他人
    生命身體之潛在危害甚大，復僅因與被害人宋○○發生口角，
    竟不思以理性態度溝通解決，而以加害生命、身體之恫嚇行
    為致被害人宋○○心生畏懼，法治觀念薄弱，兼衡其犯後否認
    部分犯行且以不合理之辯詞飾卸其責，難認有衷心悛悔之意
    ，態度非佳，大學肄業之智識程度及家庭經濟狀況勉持（見
    偵8088卷第7 頁）等一切情狀，就其所犯各罪，分別量處如
    主文所示之刑，並就被告所犯非法寄藏可發射子彈具殺傷力
    之槍枝罪及恐嚇危害安全罪各諭知易科罰金、易服勞役之折
    算標準，以資懲戒。
四、末按刑法有關沒收之規定，業於104 年12月30日修正公布，
    並依刑法施行法第10條之3 規定，自105 年7 月1 日起施行
    ，立法者因認沒收本質上非屬關於刑罰權事項，而於修正後
    刑法第2 條第2 項規定：「沒收、非拘束人身自由之保安處
    分適用裁判時之法律」，是本案自應適用裁判時之法律即10
    5 年7 月1 日施行之相關規定，不生新舊法比較之問題，合
    先敘明。復按違禁物，不問屬於犯罪行為人與否，沒收之，
    同法第38條第1 項定有明文。經查，扣案之本案手槍1 枝（
    含彈匣1 個，槍枝管制編號：0000000000號），經鑑驗屬由
    仿半自動手槍製造之槍枝，換裝土造金屬槍管而成之改造手
    槍，擊發功能正常，可供擊發適用子彈使用，認具殺傷力，
    自屬違禁物，不問屬於犯罪行為人與否，應依刑法第38條第
    1 項之規定宣告沒收。
據上論斷，應依刑事訴訟法第299 條第1 項前段，槍砲彈藥刀械
管制條例第8 條第4 項，刑法第11條前段、第305 條、第41條第
1 項前段、第42條第3 項前段，修正後刑法第2 條第2 項、第38
條第1 項，刑法施行法第1 條之1 第1 項、第2 項前段，判決如
主文。
本案經檢察官李雅雯到庭執行職務
中    華    民    國  105     年    11    月    29    日
                  刑事第八庭  審判長法  官  許雅婷
                                    法  官  馮昌偉
                                    法  官  呂宜臻
以上正本證明與原本無異。
如不服本判決應於收受判決後10日內向本院提出上訴書狀，並應
敘述具體理由。其未敘述上訴理由者，應於上訴期間屆滿後20日
內向本院補提理由書(均須按他造當事人之人數附繕本)「切勿逕
送上級法院」。
                                    書記官   洪郁筑
中    華    民    國   105    年    11    月    30    日
附錄法條：
槍砲彈藥刀械管制條例第8條第4項
未經許可，持有、寄藏或意圖販賣而陳列第 1 項所列槍枝者，
處 3 年以上 10 年以下有期徒刑，併科新臺幣 7 百萬元以下罰
金。
中華民國刑法第305條
以加害生命、身體、自由、名譽、財產之事，恐嚇他人致生危害
於安全者，處 2 年以下有期徒刑、拘役或 3 百元以下罰金。